臺灣高雄地方法院民事判決
110年度雄簡字第1224號
原      告  謝佩岑即謝佩宜


訴訟代理人  張簡復中
被      告  黃純惠  
訴訟代理人  陳志銘律師
            王耀德律師
            陳逸軒律師
上列當事人間修復漏水事件，本院民國111年9月5日辯論終結，
判決如下：
    主  文
被告應給付原告新臺幣30,561元及自民國110年4月30日起至清償
日止按週年利率百分之5計算之利息。
原告其餘之訴駁回。
訴訟費用由被告負擔百分之20，餘由原告負擔。
本判決第1項得假執行。但被告以新臺幣30,561元為原告預供擔
保後得免為假執行。
    事實及理由
一、原告主張：原告為門牌號碼高雄市○○區○○路000巷0號4樓(下稱4樓房屋)所有權人，被告為同號5樓房屋所有權人(下稱5樓房屋)。詎被告所有之5樓房屋浴廁防水層失效、冷水管身或管路接合不良，致原告所有4樓房屋滲漏水。期間被告雖已將5樓房屋漏水點修繕完成停止漏水，然4樓房屋內部因滲漏水需要修繕，修繕費用預估為新臺幣(下同)40,543元，又原告因4樓房屋滲漏水致不堪居住使用，原告遂另承租宿舍居住使用，支出搬家費用22,063元及自民國110年1月起至111年2月8日租金88,160元，被告應賠償原告上開費用。爰依民法侵權行為法律關係提起本件訴訟。並聲明：被告應給付原告148,766元及自起訴狀繕本翌日起至清償日止按週年利率百分之5計算之利息。
二、被告則以：5樓房屋前因故致4樓房屋漏水，就原告主張4樓房屋修繕費用以40,543元計算無意見，但應扣除折舊。另4樓房屋滲漏水之情況不會導致不能居住，原告請求搬家費用及租金無理由等詞置辯。並聲明：原告之訴駁回。
三、本院之判斷：
    按因故意或過失，不法侵害他人之權利者，負損害賠償責任
    ；不法毀損他人之物者，應向被害人賠償其物因毀損所減少
    之價額，民法第184條第1項前段、第196條分別定有明文。
    又負損害賠償責任者，除法律另有規定或契約另有訂定外，
    應回復他方損害發生前之原狀；前項情形，債權人得請求支
    付回復原狀所必要之費用，以代回復原狀，民法第213條第1
    項、第3項分別定有明文。是以物被毀損時，被害人依民法
    第196條請求物因毀損所減少之價額，自非不得以修復費用
    為其估定之標準，但以必要者為限，如修理材料以新品換舊
    品，應予折舊。兩造就5樓房屋致4樓房屋漏水乙節，業據高
    雄市土木技師公會鑑定結果為5樓房屋浴廁防水層失效及冷
    水管身或管路接合不良所致，有外放之高雄市土木技師公會
    000-000號鑑定報告書可稽(下稱鑑定報告)，並為兩造所不
    爭執，堪信為真實。故被告應就原告因此所受之損害負賠償
    責任。茲就原告各項請求有無理由分述如下:
  ㈠維修費用：原告主張4樓房屋維修費用為40,543元，並引用鑑
    定報告為證(見外放之鑑定報告附7-5頁)。惟損害賠償以回
    復原狀為原則，故依前引規定及說明，以新品更換舊品時，
    應扣除折舊。審酌鑑定報告修復費用鑑估­­數量計算與預算
    書即附表預估材料費為17,834元、工資22,709元，合計40,5
    43元，其中材料費固應扣除折舊，然其中附表所示項次2係
    修補所需要之材料，非以新品更換舊品，故不應扣除此部分
    材料費用之折舊。其他項次非房屋主要結構，應為裝潢材料
    等，比照行政院制頒固定資產耐用年數房屋附屬設備之其他
    ，耐用年數10年。原告雖主張曾在106年間整修，然附表維
    修項目多為浴廁，僅其中1項為房間靠浴廁牆面，原告亦主
    張浴廁天花板部分不在106年間整修範圍，復未提出其他證
    據證明附表所示之維修項目曾在106年間整修過，是依4樓房
    屋建造完成日期為94年間，至今已逾10年逾耐用年數，扣除
    附表項次2之材料費用，其餘材料費用以平均法折舊後為998
    元【(00000-0000)/(耐用年數+1)=998】，加計不須折舊之
    項次2材料費以及附表所示之工資管理費及稅捐29,563元後
    合計為30,561元。逾此部分之請求無理由。
  ㈡搬家費用及租宿舍費用：原告固主張有搬遷另租屋之必要，
    惟原告自陳有壁癌痕跡偶爾會滴水，有時沒滴水，滴水位置
    是1個牆面，浴室內部不會滴水等語(見本院卷第156頁)。再
    審酌鑑定報告所附4樓房屋漏水牆面雖可見水漬，然範圍非
    鉅(見外放鑑定報告附5-6至5-10)，且4樓房屋除該房間外，
    尚有其他房間可使用(見鑑定報告附4-1)，難謂4樓房屋客觀
    上已因漏水無法使用而有搬遷之必要。故原告此部分請求礙
    難准許。
四、從而，原告依侵權行為法律關係請求被告給付30,561元及自
    110年4月30日即知悉本件請求翌日起至清償日止按週年利率
    百分之5計算之利息為有理由。逾此範圍之請求無理由應予
    駁回。
五、本件係就民事訴訟法第427 條訴訟適用簡易程序所為被告敗
    訴之判決，爰依同法第389 條第1 項第3 款之規定，就原告
    勝訴部分職權宣告假執行。並依職權諭知免為假執行之擔保
    金額。
六、至兩造其餘之攻擊防禦方法及未經援用之證據，經本院斟酌
    後，認為均不足以影響本判決之結果，自無逐一詳予論駁之
    必要，併此敘明。
七、據上論結，原告之訴一部有理由一部無理由，依民事訴訟法
    第436 條第2 項、第79條、第389 條第1 項第3款、第392條
    第2項規定，判決如主文。
中　　華　　民　　國　　111 　年　　9 　　月　　19　　日
                  高雄簡易庭　法　　　官  楊詠惠
以上正本係照原本作成。
如不服本判決，應於送達後20日內，向本院提出上訴狀並表明上
訴理由，如於本判決宣示後送達前提起上訴者，應於判決送達後
20日內補提上訴理由書（須附繕本）。
中　　華　　民　　國　　111 　年　　9 　　月　　19　　日
      　　　　　　　　　　　　書　記　官  蔡佩珊